# 企业购买的基金或资产管理计划的披露

提问人：sdtianjh 时间：2015-04-23 08:37:27
企业购买的基金（小型基金，公开网站查询不到净值）或资产管理计划的披露，我们讨论的结果是： 1 年内（含 1 年）的，有公允价值的，放交易性金融资产，无公允价的放其他流动资产。 1 年上的，无公允价的，能提前变现或者赎回的，放可供出售金融资产里。
不能提前变现的，放持有至到期投资里。大家有什么意见吗？

回答人：chenyiwei
需注意几个问题： 1 、交易性金融资产的认定，必须有明确的管理层持有意图为依据，即为了短期内（到期日前）出售而赚取买卖差价，而不是为了获取持有期间的分红收益。如果是在初始确认时指定为以公允价值计量且其变动计入当期损益的金融资产，则应满足CAS 22规定的指定条件。 2 、理财产品根据其合同条款是没有固定或可确定的到期应收金额的，且没有活跃市场，因此应作为可供出售金融资产（预计持有期限一年以上）或其他流动资产（与i就持有期限一年以内），而不是持有至到期投资。

提问人：心海拂清风 时间：2015-04-24 23:50:46
理财产品计入可供出售金融资产，收到的利息直接计入投资收益，，不会计入其他综合收益的，只有以公允价值计量的可供才会产生其他综合收益的，这块准则是不是要考虑修订？可供现在成本法和公允价值计量，貌似准则没说可供出售金融资产在成本法的后续计量，一般理解应该适合原来长期股权投资的三无投资处理是一样的！理解对么》谢谢！

回答人：chenyiwei
今后在IFRS 9下也就没有“可供出售金融资产”这个分类了。可供出售金融资产如果以成本计量的，则其对报表中净资产、净利润的影响与成本法下的长期股权投资类似。

提问人：心海拂清风 时间：2015-04-25 17:47:57
今后在IFRS 9下也就没有“可供出售金融资产”这个分类了这个能具体解释一下吗?谢谢！

回答人：chenyiwei
今后IFRS 9下金融资产分三类：（ 1 ）摊余成本计量的；（ 2 ）公允价值计量且其变动计入其他综合收益的；（ 3 ）公允价值计量且其变动计入损益的。对（ 2 ）这部分其他综合收益后续不能转入损益。

提问人：心海拂清风 时间：2015-04-26 16:37:53
对（ 2 ）这部分其他综合收益后续不能转入损益，是现在其他综合收益核算的内容都不能转了？这样分类的意义何在呢？是意见征求稿还是正式稿呢？

回答人：chenyiwei
是正式稿， 2018 年正式生效。预计中国企业会计准则也会跟进修改。

提问人：呼叫帮助 时间：2018-03-30 15:54:40
陈版，本投资公司委托证券公司购买 5000 万元的私募基金，基金是一年封闭封闭期，一年退回期，请教您 5000 万元放在哪个科目核算？

回答人：chenyiwei
看你对该基金有无控制、共同控制或重大影响。如有则作为其他非流动资产按权益法或成本法核算；如无则一般作为可供出售金融资产核算。

提问人：呼叫帮助 时间：2018-03-30 20:01:33
陈版，请教您，《证券投资基金会计核算业务指引》 现在是否还在执行？

回答人：chenyiwei
目前仍在执行。且后续增加了一些特定业务的补充规定和指引。